臺灣高等法院臺中分院刑事裁定
110年度抗字第825號
抗  告  人
即  受刑人  劉志揚 男  民國00年0月00日生

住○○市○○區○○○路000巷00弄00號

上列抗告人因聲請定應執行刑案件，不服臺灣臺中地方法院中華
民國110年4月30日裁定（110年度聲字第1596號），提起抗告，
本院裁定如下：
  主 文
抗告駁回。
  理 由
一、抗告意旨略以：抗告人即受刑人劉志揚（下稱受刑人）於民
    國109年5月間已將109年度豐簡字第25號判決所處拘役40日
    ，以勞動服務執行完畢，原裁定主文仍將該判決所處拘役併
    定應執行刑，是否過失誤計，爰提起抗告等語。
二、按裁判確定前犯數罪者，併合處罰之；數罪併罰，有二裁判
    以上者，依刑法第51條之規定，定其應執行之刑，刑法第50
    條、第53條分別定有明文。
三、經查：
(一)受刑人因犯如附表所示各罪，經臺灣臺中地方法院先後判處
    如附表所示之刑，並均確定在案，此有各該判決書及臺灣高
    等法院被告前案紀錄表在卷可參。檢察官向原審聲請定其應
    執行之刑，即屬正當。又原審法院就受刑人所犯如附表所示
    各罪，以如附表所示各罪之宣告刑為基礎，衡酌受刑人所犯
    各罪犯罪態樣、犯罪時間間隔、侵害法益及各罪依其犯罪情
    節所量定之刑，暨比例原則、責罰相當原則等自由裁量權限
    ，而為整體評價後，在外部界限即如附表所示各罪所處之最
    長刑期即拘役50日以上，如附表所示各罪所處之刑之總和拘
    役140日以下，並受內部界限即如附表所示應執行刑及宣告
    刑總和拘役130日之拘束，定其應執行刑為拘役110日，併諭
    知如易科罰金，以新台幣1000元折算1日，為易科罰金之折
    算標準，並未逾越法律內部及外部界限之適法自由裁量職權
    行使，且於符合法律授與裁量權目的之範圍內，給予受刑人
    適度之刑罰減輕，核無違法或不當。
(二)受刑人雖以上情提起抗告。惟按數罪併罰之案件，縱各罪中
    之一罪在形式上有已執行完畢者，仍應依法聲請法院裁定定
    應執行刑，而其已執行部分，係由檢察官換發執行指揮書後
    予以扣除，不能認其不符數罪併罰要件而不再聲請定應執行
    刑（最高法院108年度台抗字第1434號裁定意旨參照）。受
    刑人犯如附表編號1所示之罪，形式上雖已執行完畢，有臺
    灣高等法院被告前案紀錄表在卷可稽（見本院卷第17頁）。
    惟該部分既與附表編號2、3所示部分均屬裁判確定前所犯之
    數罪，原審依檢察官聲請，就上開各罪裁定定應執行刑，自
    無不合(至於檢察官指揮執行時，自應以上開應執行刑拘役1
    10日扣除已執行完畢之拘役40日，亦即僅執行拘役70日，附
    此說明)。抗告意旨執上開情詞指摘原裁定或有違失等語，
    容有誤會，其抗告為無理由，應予駁回。
四、據上論斷，依刑事訴訟法第412條，裁定如主文。
中　　華　　民　　國　　110 　年　　7 　　月　　1 　　日
            刑事第四庭    審判長法  官  蔡  名  曜
                                法　官  林  宜  民
                                法  官  邱  鼎  文
以上正本證明與原本無異。
不得再抗告。
                                書記官  陳  宜  屏

中　　華　　民　　國　　110 　年　　7 　　月　　1 　　日
附表：受刑人劉志揚定應執行之刑案件一覽表
編號  1 2 3 罪名  竊盜 侵占 詐欺 宣告刑  拘役40日 拘役50日 拘役50日 犯罪日期  108.07.05 108.08.07 108.06.13 偵查(自訴)機關 年度案號  臺中地檢108年度偵字第26841號 臺中地檢109年度偵字第4949號 臺中地檢109年度偵字第5473號  最後 事實審 法院 臺中地院 臺中地院 臺中地院  案號 109年度豐簡字第25號 109年度豐簡字第289號 109年度易字第761號  判決 日期 109.01.13 109.05.11 110.02.03  確定 判決 法院 臺中地院 臺中地院 臺中地院  案號 109年度豐簡字第25號 109年度豐簡字第289號 109年度易字第761號  判決 確定日期 109.03.05 109.06.16 110.03.09 是否為得易科 罰金之案件  得易科罰金    得易服社會勞動 得易科罰金    得易服社會勞動 得易科罰金    得易服社會勞動 備註  1.編號1已執畢 2.編號1至2前經臺中地院109年度聲字第2629號裁定定應執行拘役80日